# 合伙企业预期分配的会计处理

提问人：星空下的小米 时间：2019-02-14 15:20:59
陈版，新年好，关于合伙企业预期分配的问题想确认一下。我理解如果合伙企业是有限的合作期限，则应该将对方合伙人的投入作为负债处理，如果是这样的话，那根据协议，预期收益率是 10%，并有超额收益按照一定比例分配。那是否在确认负债的时候，会同时确认一块衍生金融负债，就是预计需要支付给到对方的利润分配。谢谢您

回答人：chenyiwei
这种情况不属于衍生金融负债，但需考虑在合并报表层面就承诺的保底收益按期计提利息支出，超额收益分配则在支付义务确定且金额能够可靠计量时计入费用。

提问人：星空下的小米 时间：2019-02-14 18:26:18
陈版，谢谢您。想问一下不确认为衍生金融负债的原因是什么？因为我的理解是合同上是一个预期收益率，不是保底的，如果您的意思是根据测算预计利润，如果确认项目是可以达到 10% 的，先确认出来的话，是否是这个意思。谢谢

回答人：chenyiwei
如果取得保底收益的可能性较大，则实质上可以看作是固定的，即按照一般的负债正常计提利息。